Arthur Fernandes M Santos

Desenvolvedor Frontend



+34 644 350 581 | +55 11 97107 1806



arthurfms@yahoo.com



https://github.com/arthurfms



linkedin.com/in/arthur-fms



arthurfernandes.me

Recém-graduado em Análise e Desenvolvimento de Sistemas na Unicesumar, capaz de criar páginas responsivas do zero, desde o design, até desenhos de layouts e programação. Tenho experiência trabalhando com manipulação de dados, análise de dados e suporte técnico, trabalhei em grandes equipes e ambientes multiculturais. Também graduado em Jornalismo, aprendi a me comunicar de maneira efetiva, entendo as pessoas e suas complexidades, garantindo que as mensagens sejam claras e nenhuma informação se perca no caminho.

Experiência

O ESPECIALISTA EM IMPLEMENTAÇÃO DE DADOS - DOCTORALIA ESPAÑA

BARCELONA, ESPANHA. MAIO, 2021 - ATUALMENTE

Gerenciamento e manipulação de bases de dados de grande porte para gerar formatos específicos de dados, necessários para a implementação de novos clientes. Organizar e realizar a gestão do processo garantindo a proteção dos dados e qualidade das informações no sistema da empresa. Contactaras diferentes equipes envolvidas, mantendo o processo fluindo e garantindo que cada passo ocorra conforme os padrões internos, realizando também treinamentos de novos membros da equipe

ANALISTA DE DADOS - DOCTORALIA BRASIL

CURITIBA, BRASIL. MARÇO, 2021 - MAIO, 2021

Coletar dados para otimizar operações de marketing e geração de leads, atualizar e manter workflows funcionando para correta captação de dados. Controle e manutenção da operação, atualização de metas e KPIs e comissionamento de equipes.

ANALISTA DE SUPORTE - DOCTORALIA BRASIL

CURITIBA, BRASIL. SETEMBRO, 2019 - MARÇO, 2021

Prestar auxílio para colaboradores da empresa e usuários com dúvidas e correções de bugs via script no sistema, Marketplace e CRM financeiro. Reportar erros de sistema e buscar soluções para prevenção de falhas, notificando desenvolvedores sobre correções necessárias por meio de Jiras. Gerar relatórios de dados sobre a atuação e demanda de Suporte utilizando MySQL e DataStudio.

ANALISTA DE CUSTOMER SUCCESS LATAM - DOCTORALIA BRASIL

CURITIBA, BRASIL. ABRIL, 2019 - SETEMBRO, 2019

Assessorar, por meio de telefone e email, profissionais da área da saúde do Chile, buscando o sucesso do cliente na plataforma. Realizar treinamentos e auxílios relacionados ao uso das ferramentas pelos profissionais.

AGENTE DE ATENDIMENTO TRILINGUE - SYKES BRASIL

CURITIBA, BRASIL. SETEMBRO, 2018 - ABRIL, 2019

Assistência ao cliente de cartões de crédito corporativos em português, inglês e espanhol. Aumentos de limite, informações de conta online, auxílio em cadastramentos e alterações de informações do cliente.

Habilidades

HTML	
CSS	
JS	
SQL	
GIT	
FXCFI	

Educação

ANÁLISE E DESENVOLVIMENTO DE SISTEMAS

UNICESUMAR. JAN, 2021 - AGO, 2022

Tecnólogo de 2 anos e meio, tratando os principais temas do desenvolvimento de software, incluindo requisitos de sistemas, linguagens de programação, UI e muitos outros pontos relevantes para um desenvolvedor.

JORNALISMO

UNIVERSIDADE METODISTA DE SÃO PAULO. JAN, 2013 - DEZ, 2017

Bacharelado de 4 anos em Jornalismo e comunicação social, onde recebí o prêmio de melhor TCC do ano de graduação, com a produção de um livro de fotojornalismo sobre cultura aborígene do noroeste argentino.

Idiomas

Português - Nativo Inglês - Avançado Espanhol - Avançado

Cursos

DES. WEB BOOTCAMP

PRACTICUM BY YANDEX. FEB. 2022 - JAN. 2023

HTML CSS JavaScript
GIT React Metodologia BEM

ENGENHARIA FRONTEND

EBAC.

JAN, 2022 - JAN, 2023

HTML CSS Sass Bootstrap

JavaScript Ajax React JQuery